【裁判字號】    89,交聲,153
【裁判日期】    900327
【裁判案由】    違反道路交通管理處罰條例聲明異議
【裁判全文】
臺灣桃園地方法院交通事件裁定                    八十九年度交聲字第一五三號
    異  議  人  甲○○
右列異議人因違反道路交通管理處罰條例案件，不服交通部公路局新竹區監理所桃園
監理站於民國八十七年二月二十日所為桃監裁五字第裁00－000000號裁決處
分，聲明異議，本院裁定如左：
    主  文
異議駁回。
    理  由
一、本件聲明意旨略以：異議人於八十九年八月二十三日收受桃園監理站桃監裁五字
    第五二裁－一一Ｏ二四六號裁決書之送達，命異議人於八十九年九月二十日前繳
    納罰鍰二千四百元正。惟該案於警方攔停，並沒入其所謂測速雷達感應器時，異
    議人即告知該物件非為測速雷達感應器，且亦不具感應器之效用，故並不違反道
    路交通管理處罰條例第四十條第一項及第八十五條第二項之規定，為此聲明異議
    云云。原處分機關則以異議人係於民國八十七年二月二十日上午十時四十分許，
    駕駛ＬＫ－四九四八號自用小客車，行經台北縣新莊市○○路與中港路交岔路口
    處，在其車內裝置並使用上開雷達測速感應器，為警當場攔車舉發等語，資為抗
    辯。
二、按「汽車駕駛人，行車速度..，或裝用測速雷達感應器者，處新台幣一千二百元
    以上二千四百元以下罰鍰；其感應器沒收之。」，道路交通管理處罰條例第四十
    條第一項定有明文。經查：異議人於右揭時地駕駛上開自用小客車時，在其車內
    裝設有扣案之雷達測速感應器乙台，業據證人蔡育萍即台北縣警察局新莊交通分
    隊隊員到院證述明確，復為異議人於本院審理時所不否認，並有扣案之上開雷達
    測速感應器乙台，在卷可稽，應堪認定。異議人雖辯稱其購入上開雷達測速感應
    器原雖係為測速使用，惟因買入後發現該感應器根本沒有效用，其所以將之仍插
    在點煙孔使用，則係因該感應器旁有一個電源插座可供連接其隨身ＣＤ使用，並
    未將之當做雷達測速感應器使用云云。惟扣案之上開雷達測速感應器乙台，經本
    院當場檢視結果，不僅外觀完好，且異議人仍將之插於上開自用小客車內點煙孔
    內使用迄遭查獲為止，證人蔡育萍於本院審理時亦證稱「（抓到的時候，雷達測
    速感應器有無測速的功能？）可以，直接插電源，如果超速的時候它就會叫。」
    等語明確，再者，本件扣案雷達測速感應器之所以在交通警政機關所裝置之雷達
    測速器處所發出呼叫，係因出賣雷達測速感應器之廠商會在雷達測速器路段附近
    擺設發報器，汽車裝設有該廠出售之測速感應器者，感應器會感應發報器所發設
    之電波而呼叫，是上開扣案之雷達測速感應器會不會於設有雷達測速器之路段感
    應呼叫，應視廠商是否於該路段放置發報器而定，苟異議人於車內裝置系爭感應
    器，行經設有測速器路段有所感應呼叫，不過係廠商未於雷達測速器路段設置發
    報器，而非感應器本身功能有所障礙，至為明確。又所謂雷達測速感應器係指「
    該器材只要偵測感應得知交通警政機關為了偵測駕駛人行車速度所裝設之雷達測
    速器處所之功能，而達逃避取締之目的，....，即為雷達測速感應器」，有交通
    部八十六年十月六日交路八十六字第Ｏ四三五六號函示可參，本件扣案之上開雷
    達測速感應器既屬功能完好正常，具有偵測交通警政機關為了偵測駕駛人行車速
    度所裝設之雷達測速器之功能，有如上述，自屬道路交通管理處罰條例第四十條
    第一項所稱之「感應器」，至為灼然。綜上所述，原處分機關以異議人上開所為
    違反道路交通管理處罰條例第四十條第一項及第八十五條第二項規定，而裁處異
    議人新台幣二千四百元之罰鍰，及沒入扣案之感應器，應屬合法，異議人之聲明
    異，顯無理由，應予駁回。
據上論斷，應依道路交通案件處理辦法第十九條，裁定如主文。
中      華      民      國     九    十      年     三     月   二十七  日
                                臺灣桃園地方法院交通法庭
                                    法  官  楊  得  君
右正本證明與原本無異。
如不服本裁定，應於送達後五日內，向本院提出抗告狀。
                                    書記官  簡  慧  瑛
中      華      民      國     九    十      年     三     月   二十七  日


司法院資訊處製作；財團法人民間司法改革基金會備份。
